【裁判字號】    89,交自,12
【裁判日期】    890915
【裁判案由】    過失傷害
【裁判全文】
臺灣士林地方法院刑事判決                          八十九年度交自字第一二號
    自  訴  人  丙○○
    被      告  乙○○
右列被告因傷害案件，經自訴人提起自訴，本院判決如左：
    主    文
乙○○因過失傷害人，處有期徒刑貳月，如易科罰金以參佰元折算壹日。
    事    實
一、乙○○於民國八十八年十二月二十二日晚間十時許，駕駛車牌ＦＰ－一八一０號
    自用小客車，沿台北市○○路往國泰街（光華路二十六巷）方向行駛，行經光華
    路與國泰街（光華路二十六巷）口時，本應注意車前狀況，並隨時採取必要之安
    全措施，而依當時情形，又無不能注意之情事，竟疏未注意車前狀況。適甲○○
    亦騎乘車牌ＭＥＧ－一一五號重型機車搭載林怡欣違規逆向自光華路二十六巷口
    往國泰街方向駛出，乙○○煞避不及，致小客車之左前保險桿撞擊機車之右後側
    車身，使丙○○倒地，受有右足第三、四、五蹠骨頸骨折之傷害。
二、案經被害人丙○○向本院提起自訴。
    理    由
一、訊據被告乙○○固坦承於右揭時、地駕駛自用小客車與機車發生事故，自訴人因
    而受傷之事實，惟矢口否認有何過失傷害之犯行，辯稱：伊當日車速約十五公里
    ，並作好隨時停車之準備，係甲○○車高速逆向自光華路二十六巷口駛出，撞及
    伊車之左前保險桿，伊無過失云云。經查：
  （一）、自訴人雖否認甲○○係違規逆向自光華路二十六巷口駛出，而證人甲○○
          亦附和其詞證稱：伊車原停放在光華路二十巷口左側附近，伊在該處騎車
          要迴轉往光華路行駛，尚未完成迴轉，伊車右後側車身即遭汽車自後追撞
          云云。然查，１、光華路通往光華路二十巷係單行道，有被告庭呈之單行
          道標誌照片可證。２、汽車碰撞位置在左前保險桿，而機車碰撞位置在右
          後側車身，核與被告所述二車碰撞時車行方向係垂直而非同向相符。３、
          證人即受理報案之員警乙○○亦證稱：被告當時有說甲○○是在單向道逆
          向行駛，自訴人與甲○○並無辯駁，自訴人與證人甲○○當時稱機車從光
          華路二十六巷口出來，並未稱機車停在光華路二十六巷口等語（見本院八
          十九年九月一日審理筆錄）。４、自訴人於初訊時原指機車停放之位置在
          光華路二十六巷內，嗣後竟改指機車停放之位置在光華路二十六巷口左側
          附近，其先後所指機車停放之地點完全迥異。且自訴人嗣後所指機車停放
          之位置亦與證人甲○○所指機車停放之位置不一致（見卷附自訴人庭呈照
          片二、六上自訴人與證人甲○○所劃之圓圈標記）。又自訴人於初訊時原
          指機車自光華路二十六巷內往光華路斜向行駛，惟嗣後竟改稱機車係在光
          華路二十六巷口左側附近直接迴轉往光華路行駛，其先後所指機車之行進
          方向大相逕庭（見本院八十九年八月二日、九月一日筆錄所附自訴人自繪
          之現場圖），益徵自訴人及證人甲○○指訴機車係在光華路迴轉時受撞擊
          云云，不足採信。由此觀之，證人甲○○應係騎車搭載自訴人違規逆向自
          光華街二十六巷口駛出時，遭被告駕駛之小客車左前保險桿碰撞其機車右
          後側車身，被告此部分辯解，應屬可信。
  （二）、按汽車行駛時，駕駛人應注意車前狀況，並隨時採取必要之安全措施，道
          路交通安全規則第九十四條第三項定有明文。經查，本件事故發生時適值
          夜間，惟本院質之被告：「機車有無開頭燈？」時，被告竟答稱：「沒有
          注意」（見本院八十九年八月二日訊問筆錄），苟被告有注意車前狀況，
          豈會不知機車有無開頭燈。再者，被告苟無任何過失，何需於事故發生後
          承諾負擔自訴人及證人甲○○醫療費用，以及機車之修復費用。被告當時
          應係未注意車前狀況，見證人甲○○騎車逆向自光華街二十六巷口駛出時
          ，未能及時採取安全措施以避免事故之發生，始於肇事後自認與有過失而
          承諾賠償自訴人及甲○○之損失甚明。
  （三）、自訴人因本件車禍受有右足第三、四、五蹠骨頸骨折之輕傷害，有行政院
          國軍退除役官兵輔導委員會台北榮民總醫院之診斷證明書在卷可憑。又自
          訴人係因被告未注意車前狀況，並隨時採取必要之安全措施而受傷，自訴
          人之受傷與被告之過失行為間，有相當因果關係。
    綜上所述，被告否認其行車有過失，不足採信。本件事證已明，被告犯行堪以認
    定。
二、核被告所為，係犯刑法第二百八十四條第一項前段之過失傷害罪。爰審酌被告之
    品性、過失程度，自訴人之傷勢，被告肇事後之態度，其雖已賠償自訴人部分醫
    藥費，惟迄無法達成民事和解，以及自訴人之使用人甲○○逆向行駛有重大過失
    等一切情狀，量處如主文所示之刑，並諭知易科罰金之折算標準。
據上論斷，應依刑事訴訟法第三百四十三條、第二百九十九條第一項前段、刑法第二
百八十四條第一項前段、第四十一條、罰金罰鍰提高標準條例第一條前段、第二條，
判決如主文。
中      華      民      國      八十九      年      九    月    十五    日
                                臺灣士林地方法院交通法庭
                                    法  官
右正本證明與原本無異
如不服本判決應於送達後十日內向本院提出上訴狀
                                    書記官
中      華      民      國      八十九      年      九    月    十五    日
附錄本案論罪科刑法條全文刑法第二百八十四條第一項：因過失傷害人者，處六月以
下有期徒刑，拘役或五百元以下罰金，致重傷者，處一年以下有期徒刑，拘役或五百
元以下罰金。


司法院資訊處製作；財團法人民間司法改革基金會備份。
